臺灣臺北地方法院交通事件裁定　　　　　　　　　　　九十年度交聲字第八四九號
　　異議人即
　　受處分人　甲○○
右列受處分人因違反道路交通管理處罰條例案件，對於臺北市交通事件裁決所中華民
國九十年六月五日所為之處分（原處分案號：北市裁三字第駕裁二二－ＡＹ0000
000號）聲明異議，本院裁定如左：
    主      文
異議駁回。
    理      由
一、按道路交通安全規則第二條第一項第一款及道路交通管理處罰條例第三條第八款
    均明文規定，有關道路交通管理法規中所稱之「汽車」包含「機器腳踏車」。又
    ，劃設於道路上，設於已設有「停車再開」標誌或設有號誌之交岔路口，鐵路平
    交道或行人穿越道之前方及左彎待轉區之前端，寬三十至四十公分之白色實線，
    為停止線，用以指示行駛車輛停止之界限，車輛停止時，其前懸部分不得伸越該
    線，道路交通標誌標線號誌設置規則第一百七十條第一項、第二項定有明文。且
    汽（機）車駕駛人，駕駛汽（機）車不遵守道路交通標誌、標線、號誌之指示者
    ，處九百元以上一千八百元以下罰鍰，並記違規點數一點，道路交通管理處罰條
    例第六十條第二項第三款、第六十三條第一項第一款定有明文。
二、本件受處分人即異議人甲○○所有之車號ＢＢＣ－一○五號重型機車，於九十年
    六月五日下午四時五十七分許，在設有號誌之臺北市○○路二四二巷口，其行進
    方向為紅燈，詎竟未在道路上所劃設之停止線後方停車，而伸越該停止線在該停
    止線之前方停車等待燈號變換，而為臺北市政府警察局萬華分局華江派出所（以
    下稱萬華分局）員警使用照相機拍照方式採證，並以受處分人所有該部車號機車
    有違反前揭道路交通管理處罰條例第六十條第二項第三款規定之行為掣單舉發，
    嗣舉發單送達於受處分人後，受處分人於應到案日期前向原處分機關申訴，經原
    處分機關函請原舉發單位即萬華分局調查結果，仍認定受處分人有上述違反道路
    交通管理處罰條例之行為，原處分機關乃依前揭道路交通管理處罰條例第六十條
    第二項第三款、第六十三條第一項第一款、第八十五條第三項及違反道路交通管
    理事件統一裁罰標準及處理細則第二十四條、第四十四條第一項規定於九十年八
    月十五日裁處該部機車之所有人即受處分人甲○○罰鍰九百元，並記違規點數一
    點。
三、訊據受處分人甲○○矢口否認上揭違規事實，並辯稱略：我從環河南路桂林路那
    邊待轉，因為沒有待轉區，所以我停在那邊沒有錯；拍照的警察先生應該在大家
    看得到的地方云云。然查：右揭違規事實，有卷附採證相片所顯示之情節可資證
    明，並業據證人即舉發員警乙○○於本院調查中到庭具結證述：（問：如何舉發
    ？）我不只舉發一個人，我看到受處分人違規我照相，這張照片就是照受處分人
    違規的佐證，至於其他被舉發的人另有照片；（問：違規地點？）從桂林路東往
    西方向走，到了二三六號他就紅燈越線臨停，我親眼看到受處分人紅燈後才超越
    停止線，因為我站在右側看到有違規的行為我才照相，我沒有冤枉他；（問：那
    個地方有無左轉待轉標誌？）他講的方向不是環河南路，那是桂林路，等於他來
    方向的西側是二四六巷及二四四巷的連結點，不管是二四四巷或二四六巷都沒有
    二段式的左轉專用標誌等語，載明筆錄在卷可稽。按證人乙○○為原處分機關認
    定受處分人有前開違規行為之原證人，其到庭在本院法官面前以言詞供述本件訴
    訟上之待證事實（即受處分人有前開超越停止線臨時停車等候紅綠燈號誌之變換
    之違規事實），本院由其上開供述已得有受處分人確有上開違規行為之心證，且
    於本件卷存證據資料內並無任何積極證據足以證明證人乙○○上開供述係屬虛偽
    ，亦無有足以令人顯信其供述為不可採之品性證據或前科證據存在，本院自不得
    僅以證人乙○○為本件開單告發受處分人之員警而全盤抹煞其在訴訟上所具有之
    原證人資格。況查交通警察掣單舉發違反道路交通管理處罰條例所列之違規事實
    ，本質上為行政處分，係公務員基於職務上之權力，依法就特定之具體事件所為
    之具公法上效果之單方面行政行為，基於公務員為公法上行為具有公信力之原則
    ，該行政行為當可被推定為真正，其據以依法處分之事實認定亦為正確無誤。本
    件受處分人空言否認其超越停止線臨時停車等候紅綠燈號誌之變換之辯解無非係
    卸責之詞，不足採信。
四、綜上所述，受處分人所有之前揭車號機車確有在道路上所劃設之停止線，超越該
    停止線臨時停車之違規行為，從而原處分機關依前揭道路交通管理處罰條例第六
    十條第二項第三款、第六十三條第一項第一款、第八十五條第三項及違反道路交
    通管理事件統一裁罰標準及處理細則第二十四條、第四十四條第一項規定，裁處
    該部機車之所有人即受處分人甲○○罰鍰九百元並記違規點數一點，核無違誤，
    本件受處分人之異議為無理由，應予駁回。
據上論斷，應依道路交通案件處理辦法第十九條，裁定如主文。
中      華      民      國      九十一    年      三      月    十三    日
                                      臺灣臺北地方法院交通法庭
                                          法  官  曾  啟  謀
右正本證明與原本無異。
如不服本裁定應於送達後五日內向本院提出抗告狀
                                          書記官  謝  韻  華
中      華      民      國      九十一    年      三      月    十三    日
